臺灣臺南地方法院刑事判決
110年度易字第1181號
公  訴  人  臺灣臺南地方檢察署檢察官
被      告  邱建維



                    （現另案於法務部○○○○○○○○○○○執行中）
上列被告因竊盜案件，經檢察官提起公訴（110 年度偵字第2356
1號），被告於本院審理時就被訴事實為有罪之陳述，經本院告
知簡式審判程序意旨，並聽取公訴人及被告之意見後，裁定改依
簡式審判程序審理，判決如下：
    主  文
邱建維犯竊盜罪，共三罪，均累犯，各處如附表宣告欄所示之刑
及沒收；應執行有期徒刑拾月，如易科罰金，以新臺幣壹仟元折
算壹日。
    事  實
一、邱建維曾因竊盜案件，遭法院判處罪刑確定，詎其仍不知悔
    改，因見在臺南市○○區○○路000號之統一超商前擺設攤車販
    售刮刮樂彩券之黃隆煌有視能障礙，認為有機可趁，竟意圖
    為自己不法之所有，分別於附表所示之時、地，竊取如附表
    犯罪所得欄所示之刮刮樂彩券，得手後旋即逃逸離去。嗣經
    黃隆煌發覺失竊報警處理後，始而循線查獲上情。
二、案經黃隆煌訴由臺南市政府警察局第二分局報告臺灣臺南地
    方檢察署檢察官偵查起訴。
    理  由
一、本件被告邱建維所犯刑法第320 條第1 項竊盜既遂罪，均非
    死刑、無期徒刑或最輕本刑有期徒刑三年以上之罪，亦非高
    等法院管轄第一審案件，且被告就被訴事實為有罪之陳述，
    經本院告知被告簡式審判程序之旨，並聽取檢察官、被告之
    意見後，裁定進行簡式審判程序，是本案之證據調查，依刑
    事訴訟法第273 條之2 規定，不受同法第159 條第1 項、第
    161 條之2 、第161 條之3 、第163 條之1 及第164 條至第
    170 條規定之限制，合先說明。
二、本件有下列事證足資佐憑：
(一)被告於警詢、偵查及本院審理時之自白。　　
(二)臺南市政府警察局第二分局博愛派出所受理各類案件紀錄表2份
    。
(三)統一超商監視器110年3月6日之錄影翻拍照片、110年4月2日
    之錄影翻拍照片。
(四)被告110年3月6日逃逸時所遺落在現場之手機照片。
(五)路口監視器110年4月2日之錄影翻拍照片。
(六)110年3月6日現場蒐證照片。
(七)行動電話門號0000000000號(持有人邱建維)之通聯調閱查詢
    單。
三、論罪科刑：
(一)核被告就附表編號1 至3所示犯行，均係犯刑法第320 條第1
     項之竊盜罪。其所犯上開各罪，係分別在不同時、地所為
    ，顯係分別起意為之，應為個別之評價而予分論併罰。
(二)被告前因違反毒品危害防制條例案件，經法院判處應執行有
    期徒刑1年1月，於107年9月22日執行完畢，有臺灣高等法院
    被告前案紀錄表1份附卷可稽，其於有期徒刑執行完畢後，5
    年以內故意再犯本案有期徒刑以上之罪，均為累犯，應各依
    刑法第47條第1項之規定加重其刑。至司法院釋字第775號解
    釋，依解釋文及理由之意旨，係指構成累犯者，不分情節，
    一律加重最低本刑，於不符合刑法第59條所定要件之情形下
    ，致生行為人所受之刑罰超過其所應負擔罪責之個案，不符
    罪刑相當原則、比例原則。於此範圍內，在修正前，為避免
    發生上述罪刑不相當之情形，法院就該個案應裁量是否加重
    最低本刑；依此，該解釋係指個案應量處最低法定刑、又無
    法適用刑法第59條在內減輕規定之情形，法院應依此解釋意
    旨裁量不予加重最低本刑（最高法院108年度台上字第338號
    判決意旨參照）。查本件依被告構成累犯及犯罪之情節，並
    無上開情事，自仍均有累犯加重其刑規定之適用，併此敘明
    。
(三)本院審酌被告前有多次竊盜、毒品危害防制條例案件遭法院
    判處罪刑確定之紀錄，素行不佳，竟年輕力壯，不思己力賺
    取生活所需，反而利用告訴人黃隆煌有視能障礙之情形，一
    再竊取告訴人賴以維生之彩券謀利，惡行重大，且迄今尚未
    與告訴人達成和解，賠償告訴人之損失，惟念其犯後坦承犯
    行、態度尚稱良好，並考量其所竊財物之價值、犯罪手段，
    與其自述學歷、經濟狀況（本院卷第38至39頁）等一切情狀
    ，分別量處如主文所示之刑，並均諭知易科罰金之折算標準
    ，暨定其應執行刑及諭知易科罰金之折算標準，以資警惕。
四、沒收：　　
(一)按犯罪所得，屬於犯罪行為人者，沒收之；於全部或一部不
    能沒收或不宜執行沒收時，追徵其價額；刑法第38條之1 第
    1項前段、第3 項分別定有明文。
(二)如附表編號1至3犯罪所得欄所示之物，均為被告為本案犯行
    所得之物，因被告陳稱均已刮完，兌換獎項完畢等語（警卷
    第6頁），均未扣案，爰依刑法第38條之1 第1項前段、第3 
    項之規定宣告沒收，並於全部或一部不能沒收或不宜執行沒
    收時，追徵其價額。
(三)以上宣告多數沒收部分，依刑法第40條之2第1項規定，併執
    行之，且毋庸於主文諭知「沒收部分併執行之」（臺灣高等
    法院暨所屬法院105年11月16日105年法律座談會刑事類提案
    第10號審查意見參照），併此指明。　　　
據上論結，依刑事訴訟法第273 條之1 第1 項、第299 條第1 項
前段，刑法第320 條第1 項、第47條第1 項、第41條第1 項、第
8項、第51條第5款、第38條之1 第1項前段、第3 項，刑法施行
法第1 條之1第1項，判決如主文。
本案經檢察官黃銘瑩提起公訴、檢察官紀芊宇到庭執行職務。
中　　華　　民　　國　　111 　年　　1 　　月　　13　　日
                刑事第十一庭    法　官　陳淑勤
以上正本證明與原本無異。
如不服本判決應於收受本判決後20日內向本院提出上訴書狀，並
應敘述具體理由。其未敘述上訴理由者，應於上訴期間屆滿後20
日內向本院補提理由書狀（均須按他造當事人之人數附繕本）「
切勿逕送上級法院」。
                                書記官　盧昱蓁
中　　華　　民　　國　　111 　年　　1 　　月　　13　　日
附錄：本案論罪科刑法條全文
中華民國刑法第320條
意圖為自己或第三人不法之所有，而竊取他人之動產者，為竊盜
罪，處5年以下有期徒刑、拘役或50萬元以下罰金。
意圖為自己或第三人不法之利益，而竊佔他人之不動產者，依前
項之規定處斷。
前二項之未遂犯罰之。
附表：
編號 犯罪時間 犯罪地點 犯罪所得 （單位：新臺幣） 宣告刑 1 110年3月6日14時41分許 臺南市○○區○○路000號統一超商前（黃隆煌所經營之彩券攤車） 面額1000元之刮刮樂彩券31張 邱建維犯竊盜罪，累犯，處有期徒刑肆月，如易科罰金，以新臺幣壹仟元折算壹日；未扣案如左列犯罪所得欄所示之物沒收，於全部或一部不能沒收或不宜執行沒收時，追徵其價額。 2 110年4月2日16時40分許 臺南市○○區○○路000號統一超商前（黃隆煌所經營之彩券攤車） 面額1000元之刮刮樂彩券28張 邱建維犯竊盜罪，累犯，處有期徒刑肆月，如易科罰金，以新臺幣壹仟元折算壹日；未扣案如左列犯罪所得欄所示之物沒收，於全部或一部不能沒收或不宜執行沒收時，追徵其價額。 3 110年4月13日16時30分許 臺南市○○區○○路000號統一超商前（黃隆煌所經營之彩券攤車） 面額200元之刮刮樂彩券40張 邱建維犯竊盜罪，累犯，處有期徒刑參月，如易科罰金，以新臺幣壹仟元折算壹日；未扣案如左列犯罪所得欄所示之物沒收，於全部或一部不能沒收或不宜執行沒收時，追徵其價額。